【裁判字號】    96,破,38
【裁判日期】    970922
【裁判案由】    破產宣告
【裁判全文】
臺灣臺南地方法院民事裁定                96年度破字第38號
聲  請  人  六健隊家電股份有限公司
法定代理人  甲○○
上聲請人聲請宣告破產事件，本院裁定如下：
    主    文
聲請駁回。
聲請程序費用由聲請人負擔。
    理    由
一、本件聲請意旨略以：緣債務人六健隊家電股份有限公司（以
    下簡稱六健隊公司）經經濟部88年4月17日經88中字第
    088155717號函核准解散，並於民國96年1月14日股東臨時會
    會議通過推派六健隊家電股份有限公司董事甲○○為清算人
    。依公司法第326條規定，檢查公司財產情形，造具資產負
    債表，並催報債權，經債權人申報公司負債總額新台幣（下
    同）6,165,084元，而該公司資產總額0元，公司資產已不足
    清償負債，爰依公司法第334條準用同法第89條規定，檢附
    資產負債表及債權人清冊一份，狀請鈞院准予裁定宣告六健
    隊家電股份有限公司破產等語。
二、按甲○○由六健隊公司股東臨時會推派為清算人，並經本院
    以96年度司字第12號函准予備查，於執行職務範圍內，為六
    健隊公司之法定代理人，合先敘明。次按破產，對債務人不
    能清償債務者，宣告之，固為破產法第五十七條所明定。惟
    依同法第一百四十八條規定之旨趣，若債務人之財產不敷清
    償破產財團之費用及財團之債務，尚難認有宣告破產之實益
    。是以法院就破產之聲請，應依職權為必要之調查，倘債務
    人確係毫無財產可構成破產財團，或債務人之財產不敷清償
    破產財團之費用及財團之債務，無從依破產程序清理其債務
    時，參照司法院二十五年院字第一五○五號解釋意旨，自得
    以無宣告破產之實益，裁定駁回其聲請（最高法院97年度台
    抗字第135號、97年度台抗字第138號民事裁定可資參照）。
    又法院對破產事件在裁定前，得依職權為必要之調查，亦為
    破產法第63條第2項所明定。
三、聲請人主張：聲請人六健隊公司資產為零元，尚分別積欠財
    政部臺灣省南區國稅局臺南市分局84年度營利事業所得稅
    179,800元、88年度營業稅172,533元、87年度營業稅罰鍰
    5,811,289元，合計6,163,622元，以及臺南市稅捐稽徵處牌
    照稅1,272元、滯納金190元，合計1,462元，公司資產已不
    足清償負債等情，業據聲請人提出公司資產負債表、債權人
    清冊及該分局97年1月11日南區國稅南市一字第970011314
    號函、該稅捐稽徵處97年1月9日南市稅法字第9700003540號
    函在卷可按，堪信為真實；此外，本院依職權調查，六健隊
    公司所有UA-6427號車，迄至97年1月4日為止，除上開使用
    牌照稅1,462元未繳納外，尚積欠汽車燃料使用費3,060元及
    違章未結3,800元，此亦有交通部公路總局嘉義區監理所臺
    南監理站97年1月7日嘉監南字第970100311號函在卷可稽。
    經查，六健隊公司現金及固定資產為零元，已如前述，則六
    健隊公司現既毫無財產可構成破產財團，自無從支付財團費
    用及財團債務，更遑論於清償財團債務後，再將剩餘財產分
    配予其他債權人，苟准予其宣告破產，徒增支付破產管理人
    、監察人之報酬及破產程序所須之各項費用，反有害於其債
    權人之債權原可得受償之部分，顯然不能達清理債務，而悖
    於債權人平等受償之破產制度立法目的，徒增程序之浪費，
    揆諸上揭司法院之解釋及說明，本件聲請宣告破產，為無實
    益，顯無理由，應予駁回。
四、綜上所述，本件聲請人所負之債務固超過其資產，然聲請人
    既毫無資產，顯然不敷清償破產財團之費用及財團之債務，
    無從依破產程序清理其債務，是聲請人聲請宣告破產，並無
    宣告破產之實益，為無理由，應予駁回。
五、依破產法第5條、民事訴訟法第95條、第78條裁定如主文。
中    華    民    國    97    年    9     月    22    日
                   臺灣臺南地方法院民事第二庭
                                法  官     張  麗  娟
本件正本係照原本作成。
如不服本裁定，應於裁定送達後10日內向本院提出抗告狀 (須附
繕本)，並繳納抗告費新台幣1,000元。
中    華    民    國    97    年    9     月    22    日
                                書記官     楊  宗  倫


司法院資訊處製作；財團法人民間司法改革基金會備份。
